臺灣板橋地方法院民事判決　　　　　　　 94年度訴字第995號
原　　　告　乙○○
　　　　　　丁○○
共　　　同
訴訟代理人　甲○○
被　　　告　丙○○
上列當事人間返還房屋事件，本院於民國94年10月14日言詞辯論
終結，判決如下：
    主  文
被告應將坐落臺北縣林口鄉○○段三塊厝小段三四０建號，門牌
號碼為臺北縣林口鄉○○路二六四巷一七號之房屋，面積玖拾參
點伍貳平方公尺遷讓返還原告。並自民國九十四年七月十九日起
至遷讓返還上開房屋之日止，按月給付原告新臺幣壹萬元。
訴訟費用由被告負擔。
本判決第一項於原告以新臺幣參拾壹萬元為被告供擔保後，得假
執行。但被告如於執行標的物拍定、變賣或物之交付前，以新臺
幣玖拾壹萬元為原告預供擔保，或將請求標的物提存，得免為假
執行。
　　事實及理由
一、原告主張：
    原告於民國94年5月26日於  鈞院92年度執字第29500號拍賣
    抵押物強制執行事件，得標買受訴外人陳中勵所有坐落：臺
    北縣林口鄉○○段三塊厝小段340 建號，門牌號碼為臺北縣
    林口鄉○○路264 巷17號之房屋（下稱系爭房屋），並由
    鈞院發給不動產權利移轉證書，原告並已持向地政事務所辦
    理所有權移轉登記（原告乙○○持分為三分之二、原告丁○
    ○持分為三分之一）。因系爭房屋於拍賣前即遭被告無權占
    有迄今，應由被告依一般房屋出租行情即每月租金新臺幣（
    下同）10,000元返還原告。爰依所有物返還請求權及不當得
    利之法律關係，提起本訴等語。並聲明：(一)被告應將坐落臺
    北縣林口鄉○○段三塊厝小段340 建號，門牌號碼為臺北縣
    林口鄉○○路264 巷17號之房屋，面積93.52 平方公尺遷讓
    返還原告。並自起訴狀繕本送達之翌日起至遷讓返還上開房
    屋之日止，按月給付原告10,000元。(二)原告願供擔保，請准
    宣告假執行。
二、被告則以：系爭房屋係陳傳的。我媽媽與陳傳同居三十幾年
    ，陳傳說以後房子要過戶給我母親，還沒有過戶給我母親，
    陳傳就過世，陳傳的童養媳就把房子賣給陳中勱（執行債務
    人），土地跟房屋是陳傳的，陳傳給人家蓋是我介紹的，86
    年我照顧我媽媽時我是四十幾歲，我就住在系爭房屋迄今，
    系爭房屋是68年就蓋好了，就是因為這個問題所以這間房子
    沒有點交等語，資為抗辯。併為答辯聲明：(一)原告之訴及假
    執行之聲請均駁回。(二)如受不利判決，被告願供擔保，請准
    宣告免為假執行。
三、兩造均不爭執之事實：
　(一)原告於94年5月26日於  鈞院92年度執字第29500號拍賣抵押
    物強制執行事件，得標買受訴外人陳中勵所有系爭房屋，並
    由  鈞院發給不動產權利移轉證書，原告並已持向地政事務
    所辦理所有權移轉登記（原告乙○○持分為三分之二、原告
    丁○○持分為三分之一，業經本院依職權調閱上開案號拍賣
    抵押物民事執行卷宗查明屬實）。
  (二)系爭房屋係陳傳的，於68年就蓋好了，嗣陳傳過世後，陳傳
    之童養媳就把系爭房屋賣給訴外人陳中勱（執行債務人）。
    被告之母與陳傳同居，被告於86年因照顧其母而住在系爭房
    屋迄今。
四、原告主張：原告於94年5月26日於  鈞院92年度執字第29500
    號拍賣抵押物強制執行事件，得標買受訴外人陳中勵所有系
    爭房屋，並由  鈞院發給不動產權利移轉證書，原告並已持
    向地政事務所辦理所有權移轉登記（原告乙○○持分為三分
    之二、原告丁○○持分為三分之一）。系爭房屋於拍賣前即
    遭被告占有迄今等語，並提出不動產權利移轉證書、系爭房
    屋之土地及建物登記謄本、系爭房屋課稅現值（見本院卷第
    5 、21至23、28頁）為證，復經本院依職權調閱上開案號拍
    賣抵押物民事執行卷宗查明屬實，且為被告所不爭執。是原
    告此部分之主張，堪信實在。
五、被告辯稱：系爭房屋係陳傳的，於68年就蓋好了。嗣陳傳過
    世後，陳傳之童養媳就把系爭房屋賣給訴外人陳中勱（執行
    債務人）。被告之母與陳傳同居，被告於86年因照顧其母而
    住在系爭房屋迄今等語。原告則主張：被告無權占有系爭房
    屋等語。經查，依被告所為之上開辯解，僅表示被告占有系
    爭房屋之事實，並未提及被告就系爭房屋有何占有之權源，
    且被告自認系爭房屋係陳傳的，陳傳過世後，陳傳之童養媳
    就把系爭房屋賣給訴外人陳中勱（執行債務人）等語（見本
    院卷第33頁），而原告於94年5 月26日於  鈞院92年度執字
    第29500 號拍賣抵押物強制執行事件，得標買受訴外人陳中
    勵所有系爭房屋，而取得系爭房屋之所有權（原告乙○○持
    分為三分之二、原告丁○○持分為三分之一）等情，已如前
    述，足見被告係無權占有系爭房屋。是原告主張：被告無權
    占有系爭房屋等語，核屬有據，應予准許。
六、按「所有人對於無權占有或侵奪其所有物者，得請求返還之
    。」、「無法律上之原因而受利益，致他人受損害者，應返
    還其利益。雖有法律上之原因，而其後已不存在者，亦同。
    」，民法第767條前段及第179條定有明文。無權占有他人之
    房屋，可獲得相當於租金之利益，為社會通常之觀念。系爭
    房屋位於臺北縣林口鄉○○路264 巷17號，臨近中正路，交
    通便利，本院斟酌系爭房屋坐落地段、附近區域工商繁榮程
    度、被告利用系爭房屋之經濟價值及利益及被告對於原告主
    張之系爭房屋每月租金為10,000元，並不爭執（見本院卷第
    32至34頁）等情，認系爭房屋之租金，以每月10,000元為適
    當。是原告主張被告應自起訴狀繕本送達之翌日94年7 月19
    日起至遷讓返還上開房屋之日止，按月給付原告10,000元，
    為有理由，應予准許。
七、從而，原告依所有物返還請求權及不當得利之法律關係，請
    求被告應將坐落臺北縣林口鄉○○段三塊厝小段340 建號，
    門牌號碼為臺北縣林口鄉○○路264巷17號之房屋，面積93.
    52平方公尺遷讓返還原告。並自起訴狀繕本送達之翌日94年
    7 月19日起至遷讓返還上開房屋之日止，按月給付原告10,0
    00元，為有理由，應予准許。
八、兩造分別陳明願供擔保請准宣告假執行或免為假執行，經核
    並無不合，爰各酌定相當之擔保金額，予以准許。
九、本件事證已臻明確，兩造其餘攻擊、防禦方法及舉證，經本
    院審酌後，認對於判決結果均無影響，爰不一一論述，併此
    指明。
據上論結，本件原告之訴為有理由，依民事訴訟法第78條、第39
0條第2項、第392條，判決如主文。
中　　華　　民　　國　　94　　年　　10　　月　　28　　日
                  民事第一庭    法  官  楊千儀
以上正本證明與原本無異。
如對本判決上訴，須於判決送達後20日內向本院提出上訴狀（需
按他造人數附繕本）。
中　　華　　民　　國　　94　　年　　10　　月　　28　　日
                              　書記官　簡青根
